【裁判字號】    98,訴,3183
【裁判日期】    981022
【裁判案由】    毒品危害防制條例
【裁判全文】
臺灣板橋地方法院刑事判決              98年度訴字第3183號
公  訴  人  臺灣板橋地方法院檢察署檢察官
被      告  甲○○
上列被告因違反毒品危害防制條例案件，經檢察官提起公訴（98
年度撤緩偵字第230 號），被告於本院準備程序進行中就被訴事
實為有罪之陳述，經本院合議庭裁定由受命法官獨任進行簡式審
判程序，判決如下：
    主  文
甲○○施用第一級毒品，累犯，處有期徒刑柒月。扣案之注射針
筒壹支，沒收之。
    事  實
一、甲○○前因煙毒案件，經臺灣新竹地方法院以84年度訴字第
    97號判處有期徒刑3 年2 月，並經臺灣高等法院以84年度上
    訴字第4455號判決駁回上訴確定，又因麻藥、妨害自由案件
    ，經臺灣新竹地方法院先後以84年度易字第1297號、84年度
    易字第2140號判處有期徒刑4 月、4 月確定，上開三罪嗣經
    臺灣高等法院以85年度聲字第70號裁定應執行有期徒刑3 年
    8 月確定，與其另因麻藥案件，經臺灣新竹地方法院以85年
    度易字第287 號判處有期徒刑5 月確定部分接續執行後，於
    民國87年2 月2 日假釋出監，嗣經撤銷假釋，應執行殘刑有
    期徒刑1 年8 月17日，於95年7 月20日縮刑期滿執行完畢。
    又因施用毒品案件，經臺灣高等法院以93年度毒抗字第310
    號裁定送觀察、勒戒後，認有繼續施用毒品之傾向，再經臺
    灣新竹地方法院以93年度毒聲字第319 號裁定令入戒治處所
    施以強制戒治，於94年11月14日執行完畢釋放，並由臺灣新
    竹地方法院檢察署檢察官以95年度戒毒偵字第17號為不起訴
    處分確定。詎仍不知悔改，復基於施用第一級毒品海洛因之
    犯意，於上開強制戒治執行完畢釋放後5 年內之96年9 月3
    日晚間8 時30分許，在臺北縣泰山鄉○○路上某加油站廁所
    ，以將第一級毒品海洛因摻入水中用針筒施打之方式，施用
    第一級毒品海洛因1 次。嗣於同年月5 日上午11時許，在桃
    園縣龍潭鄉國道三號高速公路南下72公里處，因行車不穩為
    警攔查，並扣得甲○○所有之注射針筒1 支，經甲○○同意
    採集其尿液送驗，結果呈海洛因代謝物嗎啡陽性反應，始查
    悉上情。
二、案經內政部警政署國道公路警察局第六警察隊報請臺灣桃園
    地方法院檢察署檢察官呈請臺灣高等法院檢察署檢察長令轉
    臺灣板橋地方法院檢察署檢察官偵查起訴。本院於準備程序
    進行中，被告就被訴事實為有罪之陳述，經告知被告簡式審
    判程序之旨，並聽取當事人之意見後，裁定進行簡式審判程
    序。
    理  由
一、上揭犯罪事實，業經被告甲○○於本院準備程序及審理中坦
    承不諱，並有注射針筒1 支扣案可資佐證，而被告經警於96
    年9 月5 日採集其尿液檢體送驗結果，呈嗎啡陽性反應，有
    國道公路警察局第六警察隊96年移送煙毒麻醉藥品人犯尿液
    檢體編號對照表、臺灣檢驗科技股份有限公司96年9 月26日
    報告編號CH/2007/90460 號濫用藥物尿液檢驗報告各1 紙在
    卷可佐，足認被告之自白與事實相符，洵堪採為認定事實之
    依據。事證明確，被告犯行已堪認定。又被告前因施用毒品
    案件，經臺灣高等法院以93年度毒抗字第310 號裁定送觀察
    、勒戒後，認有繼續施用毒品之傾向，再經臺灣新竹地方法
    院以93年度毒聲字第319 號裁定令入戒治處所施以強制戒治
    ，於94年11月14日執行完畢釋放，並由臺灣新竹地方法院檢
    察署檢察官以95年度戒毒偵字第17號為不起訴處分確定等情
    ，復有臺灣高等法院被告前案紀錄表1 份在卷可考，被告於
    上開強制戒治執行完畢釋放後，5 年內再犯本件施用毒品犯
    行，應依法論科。
二、核被告甲○○所為，係犯毒品危害防制條例第10條第1 項之
    施用第一級毒品罪。其施用第一級毒品海洛因前持有第一級
    毒品海洛因之低度行為，應為施用之高度行為所吸收，不另
    論罪。又被告有如犯罪事實欄所載之犯罪科刑執行情形，此
    有臺灣高等法院被告前案紀錄表1 份在卷可憑，其受有期徒
    刑之執行完畢後，5 年以內故意再犯本件有期徒刑以上之施
    用第一級毒品罪，為累犯，應依刑法第47條第1 項之規定加
    重其刑。爰審酌被告前已因施用毒品案件經送強制戒治，仍
    不能戒除毒癮，再次漠視法令禁制而犯本罪，顯見其戒除毒
    癮之意志薄弱，惟念其犯後坦承犯行，態度尚佳，且施用毒
    品所生危害，實以自戕身心健康為主，對於他人生命、身體
    、財產等法益，尚無明顯而重大之實害等一切情狀，量處如
    主文所示之刑，以示懲儆。又扣案之注射針筒1 支，係被告
    所有，供犯罪所用之物，業經被告於本院審理中供述明確，
    爰依刑法第38條第1 項第2 款併予宣告沒收之。
據上論斷，應依刑事訴訟法第273 條之1 第1 項、第299 條第1
項前段，毒品危害防制條例第10條第1 項，刑法第11條前段、第
47條第1 項、第38條第1 項第2 款，判決如主文。
本案經檢察官黃彥琿到庭執行職務。
中    華    民    國    98    年    10    月    22    日
                      刑事第十九庭  法  官    曾淑娟
上列正本證明與原本無異。
如不服本判決，應於判決送達後10日內敘明上訴理由，向本院提
出上訴狀 (應附繕本) ，上訴於臺灣高等法院。其未敘述上訴理
由者，應於上訴期間屆滿後20日內向本院補提理由書「切勿逕送
上級法院」。
                                    書記官    陳金鳳
中    華    民    國    98    年    10    月    22    日
附錄本案論罪科刑法條：
毒品危害防制條例第10條
施用第一級毒品者，處6 月以上 5 年以下有期徒刑。
施用第二級毒品者，處3 年以下有期徒刑。


司法院資訊處製作；財團法人民間司法改革基金會備份。
